最高法院刑事判決                              八十六年度台上字第二八七九號
    上訴人  甲○○
右上訴人因公共危險案件，不服台灣高等法院台南分院中華民國八十六年三月二十五
日第二審判決（八十六年度上訴字第一九四號，起訴案號：台灣台南地方法院檢察署
八十五年度營偵字第一五○七號），提起上訴，本院判決如左：
    主  文
上訴駁回。
    理  由
按刑事訴訟法第三百七十七條規定，上訴於第三審法院，非以判決違背法令為理由，
不得為之。是提起第三審上訴，應以原判決違背法令為理由，係屬法定要件。如果上
訴理由狀並未依據卷內訴訟資料，具體指摘原判決不適用何種法則或如何適用不當，
或所指摘原判決違法情事，顯與法律規定得為第三審上訴理由之違法情形，不相適合
時，均應認其上訴為違背法律上之程式，予以駁回。本件原判決綜合調查證據之結果
，認上訴人甲○○犯有刑法第一百七十五條第一項公共危險之事實，已詳其所憑之
證據及認定之理由。按犯罪之時間，除有特殊情形外，並非構成犯罪事實之要素，有
罪判決關於時間之記載，旨在辨別犯罪之同一性。而犯罪時間與報案時間，必有落差
，乃事理所當然。原判決事實欄認定上訴人於民國八十五年八月二十七日下午三時二
十分左右，以打火機引燃空紙箱放火燒燬被害人蔡孫所有舊板模木材，核與台南縣
警察局新營分局鐵線派出所受理民眾報案紀錄單所載：「八十五年八月二十七日十五
時二十二分甲○○放火燒東西，請派消防車救火。」等情（見警卷第八頁）並無不符
。原判決雖將報案人蔡來金誤載為蔡孫，但無礙於判決主旨及犯罪同一性之辨別。
至上訴人自行報案時間，原判決事實欄認定為同日下午三時二十五分，雖與鐵線派出
所受理民眾報案紀錄所載係同日下午三時二十四分（見警卷第九頁）不同，仍不影響
原判決所為不符自首要件之認定。又上訴人放火燒燬蔡孫所有舊板模木材，以其周
圍環境觀之，致生公共危險，原判決理由一已詳述其所憑之證據及認定之理由。並無
違經驗法則及論理法則，尤無理由不備之違法。上訴意旨仍主張其放火燒燬舊板模木
材行為，不足以發生具體之公共危險，係就原判決已詳為論斷與說明之事項，再為事
實上之爭論，殊非適法之第三審上訴理由。再原判決已明審酌上訴人僅因細故即放
火燒燬他人之木材，漠視公共安全，危害他人生命、財產及犯後坦承犯行等情，而在
法定刑內科處有期徒刑壹年貳月，要無理由不備之情形。至原審於八十六年一月三十
日以八六南分院成刑賢字第○一六三○號函向台南縣警察局新營分局查詢本件火災有
無作原因鑑定，據覆因損失輕微不成災，故未報請火災原因鑑定，有該分局八十六年
三月十六日營警刑字第三七四九號函在卷可憑（見原審卷第三五頁），原判決雖未就
此項調查結果，在理由內說明其取捨之意見，亦不能指為理由不備或調查未盡。而本
件事證已臻明確，原審未傳訊受理上訴人及被害人報案之警員徐成炫為無益之調查，
尚難指為違法。此外上訴置其曾為之自白及原判決之明白論斷於不顧，徒憑己意，任
意爭辯，顯不足據以辨認原判決已具備違背法令之形式，其上訴違背法律上之程式，
應予駁回。本件係從程序上駁回上訴，上訴請求宣告緩刑，無從准許。
據上論結，應依刑事訴訟法第三百九十五條前段，判決如主文。
中      華      民      國    八十六    年      五      月     十六     日
                              最高法院刑事第二庭
                                  審判長法官  施  文  仁
                                        法官  陳  炳  煌
                                        法官  張  淳  淙
                                        法官  洪  文  章
                                        法官  林  錦  芳
      右正本證明與原本無異
                                              書  記  官
中      華      民      國    八十六    年      五      月    二十一    日
